# 请教有关股份支付的会计处理

提问人：hanyin 时间：2014-01-23 14:21:47
A公司授予高管立即可行权的股份支付，目前已经收到高管支付的行权款项。但在股份支付计划中，在给予以后对授予的股份有一个解锁期，在解锁期要满足条件才能解锁股份，第一个条件是非市场条件-经营业绩，第二个条件是未受处罚，如果未达到条件主体将以授予价格回购后注销，对于此情况应该怎么处理？ 问题： 1 、该限制条款属于给予条件还是给予后的限制？ 2 、如果属于给予后的限制，国际财务报告准则2—以股份为基础的支付提到给予后的限制可能影响股份支付交易的分类。有一个案例：职工通过给予取得了主体的股份，但如果离职或终止他们的雇佣关系，职工必须向主体发出出售的要求。在主体有意或已有惯例行使优先购买权的情况下，这应该是表示该奖励实质上是以现金结算的。 我个人认为不应属于上述案例的类似情况，因为未达到条件主体是以授予价格回购，而不是以回购时点股份的公允价值回购，主体没有义务支付现金，因此不应被作为以现金结算的处理。 但如果作为权益结算的处理，在解锁期确认相关成本费用，在行权日收到的行权价款应如何处理，记入权益-股本资本公积，还是作为负债处理呢？

回答人：chenyiwei
这种情况应当是属于较为常见的限制性股票方式，即先授予，但要到等待期满，达到规定的解锁条件时方可解锁，否则由公司按原授予价格回购注销？ 这种以限制性股票方式体现的股权激励，通常也是作为权益结算的股份支付处理。但对于所授予的股票在解锁之前是作为权益还是负债处理，还有争议。类似的实际案例很多，建议搜索一下上市公司的公开披露信息。
《证监会会计部 2013 年事务所提交专业问题部分讨论与分析情况》中提及：对于限制性股票计划中附有回购义务的认股款，经与事务所讨论，普遍认为应针对回购义务确认全额负债，但该会计处理方式与交易的法律形式存在一定的冲突，需要与准则制定部门就此问题进一步沟通。